【裁判字號】    99,上易,1537
【裁判日期】    991126
【裁判案由】    妨害秘密
【裁判全文】
臺灣高等法院臺中分院刑事判決        99年度上易字第1537號
上  訴  人
即  被  告  鄭治城
上列上訴人因妨害秘密案件，不服臺灣苗栗地方法院99年度易字
第916號中華民國99年10月11日第一審判決（起訴案號：臺灣苗
栗地方法院檢察署99年度偵字第4378號），提起上訴，本院判決
如下：
    主  文
上訴駁回。
    理  由
一、按依刑事訴訟法第350條、第361條、第362條、第367條規定
    ，不服地方法院之第一審判決而上訴者，須提出上訴書狀，
    並應敘述具體理由，為上訴必備之程式；其所提出之書狀未
    敘述上訴理由，或僅曾以言詞陳述上訴理由者，均應於上訴
    期間屆滿後20日內補提理由書於第一審法院。第一審法院經
    形式審查，認逾期未補提上訴理由者，應定期間先命補正；
    逾期未補正者，為上訴不合法律上之程式，應以裁定駁回。
    倘已提出上訴理由，但所提非屬具體理由者，則由第二審法
    院以上訴不合法律上之程式，判決駁回。而所謂具體理由，
    必係依據卷內既有訴訟資料或提出新事證，指摘或表明第一
    審判決有何採證認事、用法或量刑等足以影響判決本旨之不
    當或違法，而構成應予撤銷之具體事由，始克當之（例如：
    依憑證據法則具體指出所採證據何以不具證據能力，或依憑
    卷證資料，明確指出所為證據證明力之判斷如何違背經驗、
    論理法則）；倘僅泛言原判決認定事實錯誤、違背法令、量
    刑失之過重或輕縱，而未依上揭意旨指出具體事由，或形式
    上雖已指出具體事由，然該事由縱使屬實，亦不足以認為原
    判決有何不當或違法者（例如：對不具有調查必要性之證據
    ，法院未依聲請調查亦未說明理由，或援用證據不當，但除
    去該證據仍應為同一事實之認定），皆難謂係具體理由，俾
    與第二審上訴制度旨在請求第二審法院撤銷、變更第一審不
    當或違法之判決，以實現個案救濟之立法目的相契合，並節
    制濫行上訴（最高法院97年度臺上字第892號刑事判決意旨
    參照）。
二、本件上訴人即被告鄭治城於民國99年10月25日向原審法院提
    出刑事上訴狀陳稱上訴理由略以：上訴人雖有酒駕前科，惟
    非為此案之累犯；又上訴人案發時，因已餐畢並稍有飲酒，
    至案發地購物，見被害人因一時衝動而犯案，決非預謀或蓄
    意，更未對被害人肢體有所侵犯，上訴人案發後深切自責與
    悔悟，並自我檢討反省勿再犯，懇請庭上法外施恩，酌輕量
    刑等語。
三、本院查：
（一）上訴人因不服地方法院之第一審判決而於法定期間內向原
      審法院提出上訴狀敘明上訴理由，則依刑事訴訟法第361
      條第2項條文、立法修正理由及上開最高法院判決意旨，
      上訴人倘已提出上訴理由，但所提非屬具體理由者，則由
      第二審法院以上訴不合法律上之程式，以判決駁回之。至
      於上訴理由是否具體，係屬第二審法院審查範圍，則不在
      命補正之列（法院辦理刑事訴訟案件應行注意事項第162
      點參照），合先敘明。
（二）經核上開上訴人所提出之上訴理由，尚非屬所謂之具體理
      由【即必須依據卷內既有訴訟資料或提出新事證，具體指
      摘或表明第一審判決有何採證認事、用法或量刑等足以影
      響判決本旨之不當或違法，而構成應予撤銷之具體事由，
      始克當之（例如：依憑證據法則具體指出所採證據何以不
      具證據能力，或依憑卷證資料，明確指出所為證據證明力
      之判斷如何違背經驗、論理法則），參見上開最高法院97
      年度臺上字第892號刑事判決意旨】，上訴人於原審準備
      程序及審理時均已為認罪之表示（見原審卷第15頁反面、
      第18頁），且按刑法第47條第1項規定：「受徒刑之執行
      完畢，或一部之執行而赦免後，五年以內故意再犯有期徒
      刑以上之罪者，為累犯，加重本刑至二分之一。」，上訴
      人前曾於97年6月16日因公共危險案件，經臺灣苗栗地方
      法院以97年度苗交簡字第297號判處有期徒刑2月（得易科
      罰金）確定，並已於97年11月28日易科罰金執行完畢，有
      臺灣高等法院被告前案紀錄表1份在卷可考，其於5年以內
      故意再犯本件有期徒刑以上之罪（本案之犯罪時間為99年
      8月10日），自已合於刑法所定累犯之事由；上訴人因對
      於法律規定之不解而誤認其並未構成累犯，容非屬上訴之
      具體理由。復按量刑之輕重，係屬事實審法院得依職權自
      由裁量之事項，苟於量刑時，已依行為人之責任為基礎，
      並斟酌刑法第57條所列情狀，而未逾越法定範圍，又未濫
      用其職權，即不得遽指為違法或不當（最高法院98年度臺
      上字第6660號判決意旨參照）；原審判決已依刑法第57條
      各款之規定，審酌上訴人犯罪後自白等諸節，在法定範圍
      內而為量刑，並諭知易科罰金之折算標準，並無違誤。上
      訴人以其係基於一時衝動而犯案、案發後已深切自責、悔
      悟、檢討反省等詞，泛言請求酌輕量刑，自亦非屬具體之
      理由。綜上所陳，上訴意旨俱未依法指摘或表明第一審判
      決有何採證認事、用法或量刑等足以影響判決本旨之不當
      或違法，而構成應予撤銷之具體事由，實難謂係具體理由
      。揆諸上開最高法院判決意旨，及依「程序優先於實體」
      之刑事訴訟法原則，本件上訴自不合法定上訴程式，應予
      駁回，並不經言詞辯論為之。
據上論斷，應依刑事訴訟法第367條前段、第372條，判決如主文
。
中    華    民    國    99    年    11    月    26    日
            刑事第八庭  審判長法  官  羅  得  村
                              法  官  簡  源  希
                              法  官  李  雅  俐
上列正本證明與原本無異。
不得上訴。
                              書記官  李  妍  嬅
中    華    民    國    99    年    11    月    26    日

司法院資訊處製作；財團法人民間司法改革基金會備份。
